---
title: "Aleatorização e equilíbrio das covariáveis"
author: "Rodrigo Citton P. dos Reis"
date: "21/08/2019"
output: html_document
---

```{r setup, include=FALSE}
knitr::opts_chunk$set(echo = TRUE)
```

## Dados, motivação e o problema

Os dados considerados neste estudo de caso são derivados de um estudo de coorte – Evans County Heart Disease Study – realizado entre 1960 e 1969.

Estes dados dizem respeito a uma coorte de 609 indivíduos do sexo
masculino, brancos, com idades entre 40 e 76 anos, livres de doença
coronariana e residentes no distrito de Evans, Georgia, em 1960.

As __covariáveis__ são descritas a seguir:

| Nome da variável | Descrição da variável           | Código da variável |
| :--------------- | :------------------------------ | :----------------- |
| cat              | Nível sérico de catecolaminas   | 0 = Baixo          |
|                  |                                 | 1 = Alto           |
| age              | Idade Anos                      |                    |
| chl              | Colesterol                      | mg/100 mL          |
| smk              | Tabagismo                       | 0 = Nunca fumou    |
|                  |                                 | 1 = Fumante        |
| ecg              | Alterações do eletrocardiograma | 0 = Normal         |
|                  |                                 | 1 = Alterado       |
| dbp              | Pressão arterial diastólica     | mmHg               |
| sbp              | Pressão arterial sistólica      | mmHg               |


Suponha que todos os indivíduos do estudo possuem __doença arteria coronariana__ e um __tratamento__ com base em um programa de atividade física (mais uso de anticoagulante) será avaliado em um estudo aleatorizado contra um tratamento padrão (apenas o uso de anticoagulante). O __desfecho__ a ser avaliado é o tempo de vida dos indivíduos.

Realize a aleatorização dos indivíduos em dois grupos e avalie o equilíbrio das covariáveis com base em estatísticas descritivas.

O conjunto de dados encontra-se no arquivo `evans_ex.rds`.

## Aleatorização e o equilíbrio das covariáveis

- Carregando o arquivo de dados

```{r , message=FALSE, warning=FALSE}

library(here)

arquivo <- here("data", "evans_ex.rds")
arquivo

evans <- readRDS(file = arquivo)
summary(evans)

```

- Aleatorizando o tratamento (lançando moedas honestas no `R`):

```{r , message=FALSE, warning=FALSE}

set.seed(1158) # mude a semente para obter um outro resultado para a aleatorização
evans$trt <- factor(rbinom(n = length(evans$cat),
                           size = 1,
                           prob = 0.5))
summary(evans)

```

- Avaliando o equilíbrio da distribuição das covariáveis

```{r , message=FALSE, warning=FALSE}

library(compareGroups)

res <- compareGroups(trt ~ ., data = evans, method = 1)
tab <- createTable(res, show.p.overall = FALSE)
export2md(tab,
          caption = "Equilíbrio das covariáveis")

```

- Compartilhe o seu resultado também!

